臺灣桃園地方法院民事簡易判決
110年度壢簡字第1712號
原      告  葉保安  
            葉建輝  
兼  共  同
訴訟代理人  李建成  
原      告  李玉嬌  
被      告  李珍珠  

訴訟代理人  邱飛鳴律師
上列當事人間請求損害賠償事件，本院於民國111年4月6日言詞
辯論終結，判決如下：
    主    文
一、原告之訴駁回。
二、訴訟費用由原告負擔。
    事實及理由
一、原告主張
　　被告前因毀損案件，遭原告葉保安、李建成提起本院109年
    訴字第2249號案件（下稱系爭前案）。被告於民國110年1月
    25日在系爭前案中提出書狀（下稱系爭書狀），系爭書狀中
    以「姊夫會偷爸爸的錢，60幾年20000元，又偷媽媽的農具
    、水管」等語侵害原告葉保安之名譽權；以「二兒子偷阿公
    的電去用，繳電費大暴增」等語侵害原告葉建輝之名譽權；
    以「姐姐要跟媽媽爭權、錢、土地全要」等語侵害原告李玉
    嬌之名譽權；以「劉家一個堂弟劉邦新也牢獄出來，跟李建
    成一樣腦筋想著如何詐財，經常走法院找叔叔麻煩怪怪的。
    李建成比較狡猾、奸詐2W-5098車牌自己燒黑拿去庭上做証
    ，謊言連篇」等語侵害原告李建成之名譽權；並致原告各受
    有新臺幣（下同）10萬元之精神上損害。爰依民法侵權行為
    之法律關係，提起本件訴訟等語。並聲明：被告應給付原告
    各10萬元，及自起訴狀繕本送達翌日起至清償日止，按週年
    利率5%計算之利息。。
二、被告答辯
　　系爭書狀僅有系爭前案承審法官知悉，並未對外散布，且系
    爭前案承審法官並不會因該書狀內容而對原告有負面評價，
    是被告所為未侵害原告之名譽權。又被告於系爭書狀所載內
    容並非虛構，而係被告母親生前告知被告等語。並聲明：（
    一）原告之訴駁回。（二）願供擔保請准宣告免假執行。
三、被告前於110年1月25日於系爭前案中提出系爭書狀，系爭書
    狀內載有「姊夫會偷爸爸的錢，60幾年20000元，又偷媽媽
    的農具、水管」、「二兒子偷阿公的電去用，繳電費大暴增
    」、「姐姐要跟媽媽爭權、錢、土地全要」、「劉家一個堂
    弟劉邦新也牢獄出來，跟李建成一樣腦筋想著如何詐財，經
    常走法院找叔叔麻煩怪怪的。李建成比較狡猾、奸詐2W-509
    8車牌自己燒黑拿去庭上做証，謊言連篇」（下稱系爭文字
    ）等語。業經本院依職權調閱系爭前案，核閱系爭書狀無誤
    （見系爭前案卷一第253至256頁），且為兩造所不爭執，堪
    信為真實。
四、原告復主張被告應負侵權行為之損害賠償責任，賠償原告各
    10萬元，為被告所否認，並以前詞置辯。是本件爭點厥為：
    系爭書狀所載內容是否侵害原告之名譽權？
（一）按民法第184條第1項前段規定：「因故意或過失，不法侵
      害他人之權利者，負損害賠償責任。故意以背於善良風俗
      之方法，加損害於他人者亦同。」同法第195條第1項前段
      規定：「不法侵害他人之身體、健康、名譽、自由、信用
      、隱私、貞操，或不法侵害其他人格法益而情節重大者，
      被害人雖非財產上之損害，亦得請求賠償相當之金額。」
（二）本件被告固於系爭前案中提出載有系爭文字之系爭書狀，
      已如前述。然民事訴訟中之兩造為不同之主張，甚至一定
      程度之互相攻訐、指摘等情形，均屬訴訟進行之常態。惟
      法官審理案件，均係以調查證據之結果為裁判，並非僅憑
      兩造主張即認定事實，是無論被告於系爭書狀所載是否真
      實，均難認系爭文字會導致系爭前案承審法官對原告有負
      面評價。是尚難認被告於系爭前案中提出系爭書狀之行為
      ，有侵害原告之名譽權。此外原告復未提出其他證據證明
      系爭書狀有何侵害原告名譽權之情形，難認原告之主張可
      採。
五、綜上所述，原告依侵權行為之法律關係，請求被告給付原告
    各10萬元及其利息，為無理由，應予駁回。
六、本件事證已臻明確，兩造其餘主張陳述及所提之證據，經審
    酌均與本院前揭判斷無影響，毋庸一一論述，附此敘明。
七、訴訟費用負擔之依據：民事訴訟法第78條。
中　　華　　民　　國　　111 　年　　4 　　月　　29　　日
                    中壢簡易庭  法  官  周仕弘
以上為正本係照原本作成。
如不服本判決，應於送達後20日內，向本院提出上訴狀並表明上
訴理由，如於本判決宣示後送達前提起上訴者，應於判決送達後
20日內補提上訴理由書（須附繕本）。
中　　華　　民　　國　　111 　年　　4 　　月　　29　　日
                                書記官  巫嘉芸